臺灣嘉義地方法院民事裁定　100年度事聲字第112號
聲明異議人　興泰實業股份有限公司
法定代理人　吳金泉
相　對　人　蔡永堅
上列聲明異議人與相對人間票款執行事件，聲明異議人對於民國
100年11月25日本院民事執行處司法事務官所為100年度司執字第
33150號民事裁定聲明異議，本院裁定如下：
    主  文
異議駁回。
聲明異議費用由聲明異議人負擔。
    理  由
壹、聲明異議意旨略以：聲明異議人對相對人聲請強制執行事件
    ，業經本院民事執行處先以100年度司執字第33150號受理在
    案。然因聲明異議人1次未遵期補正本票正本到院，而遭執
    行法院駁回前開強制執行之聲請。但聲明異議人確執有相對
    人所簽發之本票，依強制執行法第28之1條規定，執行法院
    尚未再為定期命補正本票到院之行為，因此期有再續行執行
    之機會，爰提報本票正本並聲明異議，請求將原裁定廢棄，
    續為強制執行云云。
貳、按當事人對於司法事務官處理事件所為之終局處分，得於處
    分送達後10日之不變期間內，以書狀向司法事務官提出異議
    。司法事務官認前項異議有理由時，應另為適當之處分；認
    異議為無理由者，應送請法院裁定之；又法院認第1項之異
    議為有理由時，應為適當之裁定，認異議為無理由者，應以
    裁定駁回之，民事訴訟法第240條之4第1項前段至第3項定有
    明文。而強制執行程序亦得準用前開規定，強制執行法第30
    條之1規定甚明。次按債權人於執行程序中應為一定必要之
    行為，無正當理由而不為，經執行法院再定期限命為該行為
    ，無正當理由逾期仍不為，致強制執行程序不能進行時，執
    行法院得以裁定駁回其強制執行之聲請，並於裁定確定後，
    撤銷已為之執行處分，強制執行法第28條之1第1項第1款著
    有規定。另按本票為完全而絕對之有價證券，具無因性、提
    示性及繳回性，該權利之行使與本票之占有，有不可分離之
    關係，其執票人以法院准許強制執行裁定聲請執行時，仍須
    提出該本票原本於執行法院，始得謂已提出強制執行法第6
    條第1項第6款所稱得為強制執行名義之證明文件（最高法院
    98年度台抗字第710號判決要旨參照）。查：
一、本件聲明異議人對相對人聲請強制執行事件，於聲請時並未
    提出本票原本，而經本院民事執行處司法事務官於100年11
    月8日發函通知聲明異議人於5日內補正，聲明異議人於100
    年11月10日收受前開補正函，因迄未補正，而經本院民事執
    行處司法事務官於100年11月25日以100年度司執字第33150
    號民事裁定將其強制執行之聲請駁回等事實，業經本院調取
    本院100年度司執字第33150卷核閱無誤，自堪信為真實。
二、本件聲明異議人即債權人於執行程序中應提出強制執行法第
    6條第1項第6款所稱得為強制執行名義之證明文件即包含本
    票原本，此屬前開所稱應為一定必要之行為，然聲明異議人
    未證明有正當事由而不為，嗣經執行法院於100年11月8日再
    定5日期限命為該行為即補正本票原本，而無正當理由逾期
    仍不為，從而，執行法院依前開規定駁回其強制執行之聲請
    ，自屬有據。
三、至聲明異議人雖於聲明異議同時提出本票原本，然係於前開
    駁回裁定之後提出，而非於裁定前提出，亦無從據為原裁定
    不合法或無理由之事由，故聲明異議人前開主張，即不可採
    。至聲明異議人得持本票原本與其他得為強制執行名義之證
    明文件另聲請強制執行，則非本院所得審究，併予敘明。
四、綜上所述，本院民事執行處司法事務官所為前開裁定，經核
    並無不合，聲明異議人猶執前詞，指摘原處分不當，求予廢
    棄，為無理由，依前開規定，自應以裁定駁回。
參、依強制執行法第30條之1，民事訴訟法第240條之4第3項後段
    、第95條、第78條，裁定如主文。
中    華    民    國   100    年    12    月    16    日
                  民一庭法  官  陳和
以上正本係照原本作成
如對本裁定抗告應於送達後10日內向本院提出抗告狀
中    華    民    國   100    年    12    月    16    日
                        書記官  劉怡欣